【裁判字號】    89,小上,19
【裁判日期】    890510
【裁判案由】    損害賠償
【裁判全文】
臺灣新竹地方法院民事裁定  八十九年小上字第十九號
    上  訴  人    丙○○
    兼訴訟代理人  甲○○
    被  上訴人    乙○○
右當事人間請求損害賠償事件，上訴人對於中華民國八十八年十二月三十一日本院八
十八年度竹小字第三○八號判決不服提起上訴，本院裁定如左：
    主    文
上訴駁回。
第二審訴訟費用由上訴人負擔。
    理    由
一、按對於小額程序之第一審裁判之上訴或抗告，非以其違背法令為理由，不得為之
    ，民事訴訟法第四百三十六條之二十四第二項定有明文。又對於小額程序之第一
    審裁判之上訴，上訴狀內應記載上訴理由，表明下列各款事項：１、原判決所違
    背之法令及具體內容。２、依訴訟資料可認為原判決有違背法令之具體事實，民
    事訴訟法第四百三十六條之二十五定有明文。依民事訴訟法第四百三十六條之三
    十二第二項準用同法第四百六十八條及第四百六十九條第一至第五款規定，判決
    不適用法規或適用不當者，為違背法令，判決有同法第四百六十九條所列各款情
    形之一者，為當然違背法令。是當事人就小額事件第一審判決提起上訴，如依前
    揭民事訴訟法第四百三十六條之三十二第二項準用同法第四百六十八條規定，以
    第一審判決有不適用法規或適用法規不當為理由時，其上訴狀或理由書應有具體
    之指摘，並揭示該法規之條項或其內容，若係成文法以外之法則，應揭示該法則
    之旨趣，倘為司法院解釋、或最高法院判例，則應揭示該判解之字號或其內容，
    如以民事訴訟法第四百六十九條所列各款情形為理由時，其上訴或理由書，應揭
    示合於該條款之事實，上訴狀或理由書如未依此項方法表明者，即難認為已對原
    審判決之違背法令有具體之指摘，其上訴自難認為合法。
二、本件上訴人對小額訴訟之第一審判決提起上訴，核其上訴理由狀所載內容，係就
    上訴人丙○○是否遭被上訴人乙○○駕車撞及而受傷之事項有所爭執，並指摘第
    一審判決有誤寫之情形，惟查關於認定本件車禍事故是否由被上訴人乙○○之過
    失行為所致，乃原審依據證據法則取捨證據、認定事實之職權行使，又判決如有
    誤寫，法院得隨時或依聲請以裁定更正之，均非適用法律之問題，且上訴人亦未
    具體說明原判決有何不適用法規或適用法規不當之情形，並揭示該法規之條項或
    其內容，及合於民事訴訟法第四百六十九條所列各款之事實，難認對該判決之如
    何違背法令已具體指摘，依前揭說明，應認其上訴為不合法。
三、依民事訴訟法第四百三十六條之三十二、第四百八十一條、第四百四十四條第一
    項、第九十五條、第七十八條，裁定如主文。
中      華      民      國    八十九    年      五      月      十      日
                                  臺灣新竹地方法院民事第二庭
~B審判長法      官  陳國成
~B      法      官  鄭政宗
~B      法      官  雷雅雯
右為正本係照原本作成。
本裁定不得抗告。
~B法院  書  記  官  洪儷容
中      華      民      國    八十九    年      五      月      十      日


司法院資訊處製作；財團法人民間司法改革基金會備份。
